【裁判字號】    89,親,26
【裁判日期】    900103
【裁判案由】    否認子女之訴
【裁判全文】
臺灣臺東地方法院民事判決  八十九年度親字第二六號
    原      告  丙○○
    訴訟代理人  丁○○
    被      告  乙○○
    兼  法  定
    代  理  人  甲○○  住台中.
    共      同
    訴訟代理人  陳清龍  住台東.
右當事人間否認子女事件，本院判決如左：
    主      文
確認被告乙○○非被告甲○○自原告丙○○受胎所生之子女。
訴訟費用由被告負擔。
    事      實
甲、原告方面：
一、聲明：如主文所示。
二、陳述：原告與被告甲○○本係夫妻，於婚姻關係存續中，被告甲○○先於民國八
    十七年一月七日離家出走迄今未與原告同居，嗣於八十九年二月八日生下一子即
    被告乙○○，且原告於被告甲○○受胎期間係隨漁船工作出海，是被告乙○○非
    其受胎所生，為此依法訴請判決如聲明。
三、證據：提出戶籍謄本、台東縣成功鎮戶政事務所（八九）成戶字第○八四九號函
    、出生證明書、戶籍登記催告書各乙份，並聲請訊問證人丁○○、陳清龍。
乙、被告方面：
一、聲明：同意原告之請求。
二、陳述：被告乙○○確非被告甲○○自原告受胎所生之子女。
三、證據：提出馬偕醫院鑑定編號Ｐ八九○七六號親子鑑定報告乙份。
     理      由
一、經查，本件原告主張其與被告甲○○本係夫妻，惟婚姻關係存續中，生有一子即
    被告乙○○之事實，業據提出戶籍謄本、台東縣成功鎮戶政事務所（八九）成戶
    字第○八四九號函、出生證明書、戶籍登記催告書各乙份為證，並為被告所不爭
    執，堪信為真實。再查，原告主張其與被告於八十七年一月七日前即行分居迄今
    ，且受胎期間原告係隨船出海工作，故被告乙○○應非被告甲○○自原告受胎所
    生乙節，亦為被告所不否認，被告並提出馬偕醫院之親子鑑定報告，其結果為訴
    外人張嘉誠係被告乙○○父親之可能性為百分之九十九點九九八八五一以上，有
    馬偕醫院鑑定編號Ｐ八九○七六號親子鑑定報告乙份附卷可稽，且證人即原告之
    父丁○○、被告甲○○之父陳清龍亦證稱原告與被告甲○○未同居有兩年多等語
    ，是原告此部份之主張，亦堪信為真實。末查，本件被告乙○○係於八十九年二
    月八日出生，而原告係於同年九月八日向本院提起本件訴訟，此有戶籍謄本、出
    生證明書各一份及原告起訴狀本院收狀日期章之印文附卷可證，是原告係於知悉
    被告乙○○出生後一年內即提起本件否認之訴，足堪認定。
二、按從子女出生日回溯第一百八十一日起至第三百零二日止為受胎期間；妻之受胎
    ，係在婚姻關係存續中者，推定其所生子女為婚生子女；前項推定，如夫妻之一
    方能證明妻非自夫受胎者，得於知悉子女出生之日起，一年內提起否認之訴，民
    法第一千零六十二條第一項、第一千零六十三條分別定有明文。本件被告甲○○
    於受胎期間生下被告乙○○，係在與原告婚姻關係存續中，依法雖應推定被告乙○○為原告與被告甲○○之婚生子，然被告甲○○並非自原告受胎而生下被告乙○○之事實，前已認定，是原告於知悉被告乙○○出生之日起一年內提起本件訴
    訟請求判決如聲明所示，於法洵屬有據。
三、從而，原告依民法第一千零六十三條第二項規定之法律關係，請求判決確認被告
    乙○○非被告甲○○自原告受胎所生之子女，為有理由，應予准許。
據上論結，本件原告之訴為有理由，依民事訴訟法第八十五條第一項前段、第七十八
條，判決如主文。
中      華      民      國     九十     年      一      月      三      日
                                        臺灣臺東地方法院民事庭
~B法      官  張震武
右為正本係照原本作成
如對本判決上訴須於判決送達後廿日內向本院提出上訴狀
中      華      民      國     九十     年      一      月      三      日
~B法院書記官  李學華


司法院資訊處製作；財團法人民間司法改革基金會備份。
